臺灣板橋地方法院刑事判決　　　　　　　96年度訴緝字第73號
公　訴　人　台灣板橋地方法院檢察署檢察官
被　　　告　甲○○
上列被告因違反槍砲彈藥刀械管制條例案件，經檢察官提起公訴
（九十五年度偵字第一三五七一號），被告於準備程序中就被訴
事實為有罪之陳述，經本院合議庭裁定由受命法官獨任進行簡式
審判程序，判決如下：
    主      文
甲○○未經許可，持有子彈，累犯，處有期徒刑參月，併科罰金
新臺幣參萬元。有期徒刑如易科罰金，以新台幣玖佰元即銀元參
佰元折算壹日。罰金如易服勞役，以新台幣壹仟元折算壹日。
    事      實
一、甲○○前曾於民國八十九年間，因竊盜等案件，先後經台灣
    高等法院及本院分別判處有期徒刑九月、六月確定，嗣接續
    執行，於九十二年二月二十三日縮刑期滿執行完畢。詎仍不
    知警惕，明知具有殺傷力之子彈係屬槍砲彈藥刀械管制條例
    所列管之彈藥，未經許可，不得持有，竟基於持有改造子彈
    之犯意，於九十四年七、八月間某日，在桃園縣楊梅鎮「溫
    世合」住處，取得具有殺傷力之改造子彈一顆，及不具殺傷
    力之改造子彈五顆後，未經許可，加以持有。嗣於九十五年
    五月二十六日下午二時十分許，在台北縣三重市○○街十四
    號二樓為警查獲，扣得上開改造子彈。
二、案經台北市政府警察局大安分局報告台灣板橋地方法院檢察
    署檢察官偵查起訴。
    理      由
一、本案被告甲○○所犯係死刑、無期徒刑、最輕本刑為三年以
    上有期徒刑以外之罪，且非高等法院管轄之第一審案件，其
    於準備程序中就被訴事實為有罪之陳述，經本院告知簡式審
    判程序之旨，並聽取公訴人、被告之意見後，經合議庭裁定
    由受命法官獨任進行簡式審判程序，合先敘明。
二、上揭事實，業據被告於本院審理時坦承不諱，並有改造子彈
    六顆扣案可資佐證。而前述扣案改造子彈經送內政部警政署
    刑事警察局以性能檢驗法及試射法鑑驗結果，其中四顆可擊
    發（一顆具殺傷力，另三顆雖可擊發，惟其發射動能甚微，
    認不具有殺傷力），又另二顆無法擊發，認均不具殺傷力，
    有該局九十五年八月二日刑鑑字第０九五００七九三四０號
    槍彈鑑定書號函附卷可稽。足認被告自白核與事實相符，應
    堪採信。本案事證明確，被告犯行洵堪認定。
三、新舊法之比較適用：
（一）被告行為後，刑法於九十四年二月二日修正公布，並自九
      十五年七月一日施行，且刑法施行法於九十五年六月十四
      日增訂該法第一條之一規定，並同自九十五年七月一日施
      行。另按同於九十五年七月一日修正施行之刑法第二條規
      定，乃關於新舊法比較適用之準據法，其本身無關行為可
      罰性要件之變更，故上開法律修正施行後，如有涉及比較
      新舊法之問題，即應逕依修正後刑法第二條第一項規定，
      為「從舊從輕」之比較。再法律變更之比較適用，比較時
      應就罪刑有關之共犯、未遂犯、想像競合犯、牽連犯、連
      續犯、結合犯、以及累犯加重、自首減輕暨其他法定加減
      （如身分加減）與加減例等一切情形，綜其全部罪刑之結
      果而為比較；且就比較之結果，須為整體之適用，不能割
      裂分別適用各該有利於行為人之法律（最高法院九十五年
      度第八次刑事庭會議決議意旨參照）。
（二）經綜合比較結果，被告所犯涉及刑法第三十三條第五款關
      於罰金刑、第四十一條第一項關於易刑處分等規定，均以
      修正前刑法對被告有利，自應整體依刑法第二條第一項前
      段規定，適用行為時之修正前刑法及罰金罰鍰提高標準條
      例相關規定，予以論處。
四、按具有殺傷力之子彈係槍砲彈藥刀械管制條例第四條第一項
    第二款所稱彈藥，非經中央主管機關之許可，不得製造、販
    賣、運輸、轉讓、出租、出借、持有、寄藏或陳列。被告未
    經許可持有之，係犯同條例第十二條第四項之未經許可持有
    子彈罪。又被告前曾於八十九年間，因竊盜等案件，先後經
    台灣高等法院及本院分別判處有期徒刑九月、六月確定，嗣
    接續執行，於九十二年二月二十三日縮刑期滿執行完畢，有
    台灣高等法院被告前案紀錄表附卷可稽，其受徒刑之執行完
    畢後，五年以內故意再犯本案有期徒刑以上之罪，為累犯（
    被告係於徒刑執行完畢後故意再犯罪，依修正前、後刑法規
    定，均構成累犯，應逕適用裁判時之現行刑法論處，最高法
    院九十五年度台上字第七四二一號判決意旨參照），應依法
    加重其刑。
五、爰審酌槍砲彈藥之製造、持有及流通等，危害人身安全及社
    會秩序至鉅，而為國法所禁，並經各類教育、傳媒廣為宣導
    週知，被告應無不知之理，其猶未經許可，恣意持有具有殺
    傷力之子彈，欠缺守法觀念，應予非難，兼衡被告持有子彈
    之期間、數量，對於社會治安所生實際危害尚非嚴重，及犯
    罪後坦承犯行，態度尚屬良好等一切情狀，量處如主文所示
    之刑，並諭知有期徒刑如易科罰金及罰金部分如易服勞役之
    折算標準（至刑法第四十二條關於易刑處分之規定，以新法
    對被告有利，自應適用修正後刑法規定論處），以示懲儆。
六、扣案具有殺傷力之改造子彈一顆，原為違禁物，惟於鑑驗時
    試射擊發而耗損，失其效用，已失違禁物之性質，另扣案改
    造子彈五顆，經鑑定後認不具有殺傷力，非屬違禁物，爰不
    宣告沒收。
據上論斷，應依刑事訴訟法第二百七十三條之一第一項、第二百
九十九條第一項前段，槍砲彈藥刀械管制條例第十二條第四項，
刑法第二條第一項、第十一條前段、第四十七條、第四十二條第
二項、修正前刑法第四十一條第一項前段，修正前罰金罰鍰提高
標準條例第二條，現行法規所定貨幣單位折算新臺幣條例第二條
，判決如主文。
本案經檢察官彭聖斐到庭執行職務。
中　　華　　民　　國　　96　　年　　4    月　　10  　日
                  刑事第六庭  法  官  林鈺琅
以上正本證明與原本無異。
如不服本判決，應於判決送達後10日內，向本院提出上訴狀。
                              書記官  林蔚然
中　　華　　民　　國　　96　　年　　4  　月　　10  　日
以上正本證明與原本無異。
如不服本判決，應於判決送達後10日內，向本院提出上訴狀。
附錄本案論罪科刑法條全文：
槍砲彈藥刀械管制條例第十二條：
  未經許可，製造、販賣或運輸子彈者，處一年以上七年以下有
  期徒刑，併科新台幣五百萬元以下罰金。
  未經許可，轉讓、出租或出借子彈者，處六月以上五年以下有
  期徒刑，併科新台幣三百萬元以下罰金。
  意圖供自己或他人犯罪之用，而犯前二項之罪者，處三年以上
  十年以下有期徒刑，併科新台幣七百萬元以下罰金。
  未經許可，持有、寄藏或意圖販賣而陳列子彈者，處五年以下
  有期徒刑，併科新台幣三百萬元以下罰金。
  第一項至第三項之未遂犯罰之。
